最高法院民事判決　　　　　　　　　　　　　　　八十七年度台上字第一二二九號
　　　上　訴　人　圓陵工業股份有限公司
　　　法定代理人　吳健輝
　　　被 上訴 人　亞格出版事業股份有限公司
　　　法定代理人　王耀德
右當事人間請求給付報酬事件，上訴人對於中華民國八十六年九月一日台灣高等法院
第二審判決（八十六年度上字第八二七號），提起上訴，本院判決如左：
    主  文
上訴駁回。
第三審訴訟費用由上訴人負擔。
    理  由
被上訴人主張：上訴人於民國八十四年間，委託伊刊登廣告，伊依上訴人之指示，制
作廣告內容，依約於亞洲通訊雜誌八十四年十月、十一月、十二月與八十五年三月版
及ＪＥＩ雜誌八十四年十一月、十二月與八十五年一月、二月版分別刊登；詎上訴人
僅支付各前三期廣告報酬，至於亞洲通訊雜誌八十五年三月版及ＪＥＩ雜誌八十五年
二月版廣告報酬，計新臺幣（下同）三十五萬八千四百七十元，迭催不付等情。求為
命上訴人如數給付，並自起訴狀繕本送達翌日起加計法定遲延利息之判決。
上訴人則以：伊委託被上訴人在亞洲通訊雜誌及ＪＥＩ雜誌，各刊登廣告四期，其中
亞洲通訊雜誌前三期廣告，將「ＳＣ」誤刊為「ＳＴ」，ＪＥＩ前三期廣告，則將車
床製品精準度、真圓度、表面粗細度之代號「mm」，誤登為 「M/M」，影響伊之商譽
，因被上訴人未刊登正確廣告內容，伊原無庸給付報酬，其財務經理疏未審查，誤付
兩份雜誌各三期廣告報酬計一百萬四千八百五十元，被上訴人應予退還，爰與本件廣
告報酬抵銷，被上訴人尚溢收六十四萬六千三百八十元等語，資為抗辯。並於第一審
訴訟程序提起反訴，求為命被上訴人給付六十四萬六千三百八十元及並自訴狀繕本送
達翌日起加計法定遲延利息之判決。
原審依調查證據為辯論之結果，以：查兩造於八十四年六月十日簽訂廣告委刊合約書
，上訴人委託被上訴人在亞洲通訊雜誌及ＪＥＩ雜誌各刊登廣告四期，被上訴人業已
刊登完畢，上訴人亦已支付各前三期之報酬，而亞洲通訊雜誌八十五年三月版與ＪＥ
Ｉ雜誌八十五年二月版第四期廣告內容正確無訛，該第四期報酬合為三十五萬八千四
百七十元，上訴人尚未支付，為上訴人所自認，並有廣告委刊合約書、亞洲通訊雜誌
、ＪＥＩ雜誌及統一發票可資佐證。依法上訴人有給付廣告報酬三十五萬八千四百七
十元之義務。次按委託傳播媒體刊登廣告，屬承攬契約，係一種有償契約，依民法第
三百四十七條準用同法第三百五十六條第一、第二項之規定，定作人於受領工作物後
，應依通常之程序，從速檢查，如發現有應由承攬人應擔保責任之瑕疵時，應即通知
承攬人，倘怠於通知或經過相當時間未表示異議者，視為定作人承認該工作物；又依
民法第三百四十七條準用同條第三百五十四條但書之規定，如工作物通常效用或預定
效用減少之程度，無關重要者，不能視為瑕疵。查被上訴人印行之雜誌，乃針對電子
專業人士所發行，為上訴人所是認，觀之被上訴人所刊登光纖連接器和配套電纜之廣
告內容，係採圖文併列方式，ＳＴ（插入後扭轉式接頭）、ＳＣ（單純之插入式接頭
）及其他連接器之實物圖片在左，ＳＴ、ＳＣ及其他連接器之文字簡述在右，連接器
實物圖片面積較文字簡述面積為大，就電子專業人士而言，一望即知何者為ＳＴ，何
者為ＳＣ，無混淆之虞。而車床製品之實物，經勘驗其大小不過為○點五公分至三點
四公分不等，有筆錄可稽；且其廣告內容，被上訴人亦採圖文併列方式，其車床製品
圖片之面積，亦大於文字之說明，就專業人士眼光及知識，一望可知廣告上所載長度
單位ＭＭ，即為ｍｍ之意，上訴人將ＭＭ解釋為十之六次方米，無異把精準數或不準
度等之長度變成一百萬米，達原車床製品之數萬倍或數十萬倍，專業人士當不致如此
。姑不論本件有關廣告稿件有否經上訴人簽名確認，因其「ＳＴ」、「ＳＣ」及ＭＭ
之誤載，不影響專業人士之認知，且本件為報酬後付契約，上訴人於廣告刊登後，照
付廣告報酬，由此可知，上訴人認為被上訴人之誤登，無關緊要，不視為瑕疵，遂照
付廣告報酬，縱或認為其屬瑕疵，因廣告內容簡單明瞭，上訴人不及時檢查通知，卻
照付報酬，自不得再令被上訴人負瑕疵擔保之責。則被上訴人所收受前三期之廣告報
酬，為有法律上之原因，上訴人不能請求退還，亦不生抵銷之問題。從而，被上訴人
依承攬契約，訴請上訴人給付第四期廣告報酬三十五萬八千四百七十元，與自起訴狀
繕本送達翌日起加計法定遲延利息，洵屬有據。上訴人反訴請求被上訴人返還第一期
至第三期廣告報酬六十四萬六千三百三十八元，不應准許。為其心證之所由得，並說
明兩造其餘之攻擊防禦方法，不予審酌之理由。因而維持第一審所為上訴人敗訴之判
決，駁回其上訴，經核於法並無違誤。雖原審未依上訴人之聲請向專家或專業機構查
證，致將車床製品精準度、真圓度、表面粗細度之代號「m m」、「M/M」誤為精準度
、真圓度、表面粗細度之長度，然並不影響「m m」、「M/M」應有倍數之計算，對於
判決之結果不生影響。上訴論旨，猶執前詞並就原審取捨證據、認定事實之職權行使
，指摘原判決不當，求予廢棄，非有理由。
據上論結，本件上訴為無理由，依民事訴訟法第四百八十一條、第四百四十九條第一
項、第七十八條，判決如主文。
中      華      民      國    八十七    年      五      月    二十九    日
                              最高法院民事第三庭
                                  審判長法官  范  秉  閣
                                        法官  朱  建  男
                                        法官  曾  煌  圳
                                        法官  許  澍  林
                                        法官  鄭  玉  山
      右正本證明與原本無異
                                              書  記  官
中      華      民      國    八十七    年      六      月     十五     日
